臺灣板橋地方法院刑事判決　　　　　 100年度交簡上字第79號
上　訴　人
即　被　告　戴慈德
上列上訴人即被告因過失傷害案件，不服本院99年度交簡字第61
91號，民國100 年1 月11日第一審刑事簡易判決（聲請簡易判決
處刑案號：99年度調偵字第1695號），提起上訴，本院管轄之第
二審合議庭判決如下：
    主  文
上訴駁回。
戴慈德緩刑貳年。
    事實及理由
一、本案經本院審理結果，認原審以被告戴慈德所為，係犯刑法
    第284 條第1 項前段之過失傷害罪，判處其有期徒刑2 月，
    並諭知易科罰金之折算標準為以新臺幣1,000 元折算1 日，
    認事用法及量刑均無不當，應予維持。除事實欄關於臉部「
    擦傷」之記載，及理由欄關於「臺北市」政府警察局道路交
    通事故肇事人自首情形紀錄表之記載，顯係「裂傷」、「臺
    北縣」之誤繕，應予更正；另證據部分，應補充被告於本院
    審理時之自白外，餘均引用附件原審判決書記載之事實、證
    據及理由。
二、被告上訴意旨略以：被告已與告訴人陳建宏達成和解，請給
    予緩刑之機會等語。經查，被告對於原審認定之犯罪事實表
    示認罪，未為爭執；而觀諸原審判決書事實及理由欄第2 項
    所載，原審之量刑乃斟酌刑法第57條各款所列情狀後，在法
    定刑內科處被告適當之刑，未見有何違法或裁量失平之處，
    尚稱妥適；此外，原審固認定被告騎乘機車前曾經飲酒，但
    事實欄同時記載被告所涉公共危險犯行已另經不起訴處分，
    參酌卷附汽機車駕駛人酒後生理協調平衡檢測紀錄表，顯示
    被告行為時各項平衡檢測均合格，難認已達酒醉程度，是原
    審未依道路交通管理處罰條例第86條之規定加重被告之刑，
    亦與法無違。原審判決既無不當或違法，被告以前詞提起上
    訴，為無理由，應予駁回。然被告於本院審理期間，業與告
    訴人達成和解，告訴人並表達同意給予被告緩刑之意，衡酌
    被告前未曾受有期徒刑以上刑之宣告，有臺灣高等法院被告
    前案紀錄表1 份附卷可憑，因一時失慮，致罹刑章，事後則
    坦承犯行，表達悔意，本院認被告經此偵審程序，當知所警
    惕，信無再犯之虞，宣告之刑以暫不執行為適當，併予宣告
    緩刑2 年，以啟自新。
據上論斷，應依刑事訴訟法第455 條之1 第1 項、第3 項、第36
8 條、第373 條，刑法第74條第1 項第1 款，判決如主文。
本案經檢察官張世聰到庭執行職務。
中    華    民    國   100    年    5     月    27    日
                  刑事第十九庭審判長法  官  許炎灶
                                    法  官  陳苑文
                                    法  官  吳佳穎
以上正本證明與原本無異
不得上訴。
                                    書記官  周百川
中    華    民    國   100    年    5     月    27    日
附錄本案論罪科刑法條：刑法第284 條第1 項前段。
中華民國刑法第284 條（過失傷害罪）
因過失傷害人者，處6 月以下有期徒刑、拘役或5 百元以下罰金
，致重傷者，處1 年以下有期徒刑、拘役或5 百元以下罰金。
從事業務之人，因業務上之過失傷害人者，處1 年以下有期徒刑
、拘役或1 千元以下罰金，致重傷者，處3 年以下有期徒刑、拘
役或2 千元以下罰金。